【裁判字號】    98,交聲,1098
【裁判日期】    980403
【裁判案由】    聲明異議
【裁判全文】
臺灣臺中地方法院交通事件裁定
原處分機關  交通部公路總局臺中區監理所臺中市監理站
聲明異議人
即受處分人  甲○○
上列聲明異議人因違反道路交通管理處罰條例案件，對於交通部
公路總局臺中區監理所所為之6 件處分（詳如附表所示），聲明
異議，本院裁定如下：
    主  文
原處分均撤銷，甲○○不罰。
    理  由
一、原處分機關略以：
  (一)異議人即受處分人甲○○（下稱受處分人）所有車號2J-508
    8 號自用小客車，於附表所示之時間、地點，因附表所示之
    「汽車行駛高速公路速度超過規定最高速限（40公里以上未
    滿60公里）」及「在道路收費停車處所停車經催繳不依規定
    繳費」等6 次違規事由，先後為內政部警政署國道公路警察
    局第二警察隊（1件）、臺北市政府交通局（3件）、臺北縣
    政府交通局（2 件）分別依違反道路交通管理處罰條例第33
    條第1項第1款及第56條第2 項規定逕行舉發。
  (二)受處分人前於97年12月10日提出申訴，本所於97年12月16日
    以中監自字第0971011257號函請原舉發單位查復，後於98年
    1 月20日以中監自字第0980001994號函轉知受處分人關於原
    舉發機關查處情形（違規單號：ZBB626015、1AE527984等 2
    件違規屬實）。
  (三)受處分人再於98年2月24日提出申訴（違規單號：1AE591434
    、1CQ001389、1CV006355、1AE632607等4案），本所於98年
    2 月27日以中監自字第0982001060號函請原舉發單位查復略
    以違規均屬實。
  (四)系爭車輛業雖於97年12月15日至本所轄屬豐原監理站辦理牌
    照換發登記（重領車號：7628-WH ），豐原站亦依規定收回
    2J-5088號自小客車之汽車牌照2面並銷毀。惟前開違規事由
    ，均發生在換發車牌之前，本所因而分別於98年2 月24日以
    中監違字第裁60-ZBB626015、60-1AE527984號裁決書各處罰
    鍰新臺幣（下同）5,000元及300元；及於98年3 月12日以中
    監違字第裁60-1AE591434、60-1CQ001389、60-1CV006355、
    60-1AE632607號裁決書各處罰鍰300元，自屬依法有據。
二、聲明異議意旨略以：受處分人於97年6月過戶2J-5088號自小
    客車後，陸續發現該車有一些莫名違規停車單據或超速違法
    事件，而違規時間都在臺北縣市且在上班時間，惟受處分人
    家住臺中，公司亦在臺中市，平日上下班接送小孩也不會無
    故請假。因盜牌車之車門扶手及車尾與本車顏色字樣並不相
    符，故之前部分違規，只要違規照片清晰足以比對，經申訴
    後皆可獲准撤銷。本件六件違規，確實非受處分人駕駛之車
    輛，爰聲明異議等語。
三、按「汽車行駛於高速公路、快速公路或設站管制之道路，不
    遵使用限制、禁止、行車管制及管理事項之管制規則而有下
    列行為者，處汽車駕駛人新臺幣三千元以上六千元以下罰鍰
    ：一、行車速度超過規定之最高速限或低於規定之最低速限
    。」；又「汽車駕駛人在道路收費停車處所停車，未依規定
    繳費，主管機關應書面通知駕駛人於七日內補繳，並收取必
    要之工本費用，逾期再不補繳，處新臺幣三百元罰鍰」，道
    路交通管理處罰條例第33條第1項第1款、第56條第2 項固分
    別定有明文。惟查：
  (一)受處分人原所有之2J-5088 號自小客車車牌，確實曾分別另
    於97年8月6日、10月30日、11月21日及12月8 日因違規遭舉
    發，經異議人向監理單位申訴，由監理單位向舉發機關查詢
    ，嗣經舉發機關查明，認上開車牌確實遭偽造、冒用，而函
    覆監理單位惠予撤銷原處分免罰等情，有台北縣警政府警察
    局97年10月23日北縣交警字第0970137615號函、台北市政府
    警察局松山分局97年11月24日北市警松分交字第0973247740
    0號函、內政部警政署國道公路警察局第三警察隊97年12月8
    日公警三交字第0970373717號書函及97年12月19日公警交三
    字第0970373812號書函各1 份在卷可稽。足見受處分人原所
    有2J-5088號車牌，確實有遭偽造、冒用之情事。
  (二)又查，本件6件違規之地點，其中有5件係位於台北縣市，另
    一件則於國道高速公路，且違規之時間，經查均非例假日。
    而受處分人之住居所為台中市，且上班地點亦為台中市，有
    受處分人提出之優美公司台中OA營業所員工請假卡1 紙存卷
    可參。且經比對上開請假卡之日期，本件違規事實發生時，
    受處分人並無請假之記錄，則受處分人主張上開違規時間，
    伊並未駕車前往違規地點一情，尚非無據。
  (三)又受處分人上開自小客車之車牌，業於97年12月15日換發為
    7628-WH號，有汽車各項異動書1紙在卷可憑。經比對受處分
    人提出之7628-WH自小客車之照片，與附表編號1之違規照片
    ，再參照之前偽造車牌之違規照片結果，受處分人之自小客
    車為單排氣管，惟違規車輛為雙排氣管；另受處分人車輛右
    後車尾標示車型為「318i」，惟違規車輛之右後車尾明顯未
    有任何標示，亦足以證明，違規之車輛，亦非受處分人所有
    之自小客車。
  (四)此外，本案6 件違規，大多數係未依規定繳交停車費，經檢
    視卷附之停車費繳納通知，費用均在30～50元上下，且均附
    有便利商店之代繳條碼，繳費堪稱便利，受處分人實無須為
    區區幾十元之停車費，故意拒繳而遭罰款。則受處分人辯稱
    ：確實係車牌遭偽造冒用一情，自為可信。
四、綜上所述，受處分人之異議為有理由，應由本院應將原處分
    撤銷，改為受處分人不罰之諭知。
據上論斷，應依道路交通管理處罰條例第87條第2 項，道路交通
案件處理辦法第20條，裁定如主文。
中    華    民    國    98    年    4     月    3     日
                    交通法庭  法  官  高英賓
上正本證明與原本無異。
如不服本裁定，應於收受送達後5 日內向本院提出抗告狀。
                              書記官  司立文
中    華    民    國    98    年    4    月     3     日
附表
┌──┬────┬────┬─────┬─────┬──────┬────┬──┬────┬───┐
│編號│違規時間│違規地點│違規事由  │裁決書編號│舉發違反法條│罰鍰金額│舉發│受處分人│案  號│
│    │        │        │          │          │            │(新臺幣)│方式│        │      │
├──┼────┼────┼─────┼─────┼──────┼────┼──┼────┼───┤
│ １ │97年11月│國道一號│汽車行駛高│中監違字第│道路交通管理│5,000 元│逕行│甲○○  │98年交│
│    │7 日5時9│北上141.│速公路速度│裁60-ZBB62│處罰條例第33│        │舉發│        │聲字第│
│    │分      │7 公里  │超過規定最│6015號    │條第1項第1款│        │    │        │1098號│
│    │        │        │高速限（40│          │            │        │    │        │      │
│    │        │        │公里以上未│          │            │        │    │        │      │
│    │        │        │滿60公里）│          │            │        │    │        │      │
├──┼────┼────┼─────┼─────┼──────┼────┼──┼────┼───┤
│ ２ │97年9 月│臺北市  ○○道路收費│中監違字第│道路交通管理│  300 元│逕行│甲○○  │98年交│
│    │19日15時│富錦街  │停車處所停│裁60-1AE52│處罰條例第56│        │舉發│        │聲字第│
│    │38分    │        │車經催繳不│7984號    │條第2 項    │        │    │        │1099號│
│    │        │        │依規定繳費│          │            │        │    │        │      │
├──┼────┼────┼─────┼─────┼──────┼────┼──┼────┼───┤
│ ３ │97年11月│臺北市  ○○道路收費│中監違字第│道路交通管理│  300 元│逕行│甲○○  │98年交│
│    │7日14時7│富錦街  │停車處所停│裁60-1AE59│處罰條例第56│        │舉發│        │聲字第│
│    │分      │        │車經催繳不│1434號    │條第2 項    │        │    │        │1100號│
│    │        │        │依規定繳費│          │            │        │    │        │      │
├──┼────┼────┼─────┼─────┼──────┼────┼──┼────┼───┤
│ ４ │97年11月│樹林市  ○○道路收費│中監違字第│道路交通管理│  300 元│逕行│甲○○  │98年交│
│    │26日16時│文化街  │停車處所停│裁60-1CQ00│處罰條例第56│        │舉發│        │聲字第│
│    │34分    │        │車經催繳不│1389號    │條第2 項    │        │    │        │1101號│
│    │        │        │依規定繳費│          │            │        │    │        │      │
├──┼────┼────┼─────┼─────┼──────┼────┼──┼────┼───┤
│ ５ │97年12月│新莊市  ○○道路收費│中監違字第│道路交通管理│  300 元│逕行│甲○○  │98年交│
│    │5 日7時1│民安西路│停車處所停│裁60-1CV00│處罰條例第56│        │舉發│        │聲字第│
│    │分      │        │車經催繳不│6355號    │條第2 項    │        │    │        │1102號│
│    │        │        │依規定繳費│          │            │        │    │        │      │
├──┼────┼────┼─────┼─────┼──────┼────┼──┼────┼───┤
│ ６ │97年12月│臺北市  ○○道路收費│中監違字第│道路交通管理│  300 元│逕行│甲○○  │98年交│
│    │8 日13時│富錦街  │停車處所停│裁60-1AE63│處罰條例第56│        │舉發│        │聲字第│
│    │37分    │        │車經催繳不│2607號    │條第2 項    │        │    │        │1103號│
│    │        │        │依規定繳費│          │            │        │    │        │      │
└──┴────┴────┴─────┴─────┴──────┴────┴──┴────┴───┘


司法院資訊處製作；財團法人民間司法改革基金會備份。
